Minutes et répertoires du notaire Nicolas II LE BOUCHER, 20 août 1639 - 1er juin 1675 (étude XXIII)
Archives nationales
- Minutes de Nicolas II LE BOUCHER, 20 août 1639 - 1er juin 1675; MC/ET/XXIII/277 - MC/ET/XXIII/334
  - Minutes. 1650, MC/ET/XXIII/287; registre
    - Vente. BERARD (de), Louis. MANDET, Thomas., 11 juin 1650; MC/ET/XXIII/287
      acte de vente; Mandet, Thomas; Berard, Louis de
    - Mainlevée. MANDET, Thomas., 11 juin 1650; MC/ET/XXIII/287
      mainlevée; Mandet, Thomas
    - Indemnité. MANDET, Thomas. BERARD (de), Louis., 11 juin 1650; MC/ET/XXIII/287
      indemnité; Mandet, Thomas; Berard, Louis de
    - Indemnité. BERARD (de), Louis. MATHAREL, Jacques., 11 juin 1650; MC/ET/XXIII/287
      indemnité; Berard, Louis de; Matharel, Jacques
    - Rétrocession. BERARD (de), Louis. MANDET, Thomas., 11 juin 1650; MC/ET/XXIII/287
      cession; Mandet, Thomas; Berard, Louis de
    - Vente. LESTOC, Denis. MARTEAU, Elisabeth., 13 juin 1650; MC/ET/XXIII/287
      acte de vente; Lestoc, Denis; Marteau, Elisabeth
    - Certificat. GAUDIN, Jean. Joubert, François., 13 juin 1650; MC/ET/XXIII/287
      certificat; Gaudin, Jean; Joubert, François
    - Mariage. REVEL, Antoine. TERRIER, Paulette., 13 juin 1650; MC/ET/XXIII/287
      contrat de mariage; Revel, Antoine; Terrier, Paulette
    - Titre nouvel. DUVAL, Baltazard. THIERRY, No~el., 13 juin 1650; MC/ET/XXIII/287
      titre nouvel; Duval, Balthazard; Thierry, Noël
    - Procuration. BOUCHER, Pierre. LEGENDRE, Julien., 15 juin 1650; MC/ET/XXIII/287
      procuration; Boucher, Pierre; Legendre, Julien
    - Titre nouvel. MARTEAU, Elisabeth. Abbaye, Saint-Denis., 15 juin 1650; MC/ET/XXIII/287
      titre nouvel; Marteau, Elisabeth
    - Vente. MATHAREL, Marie. MANDET, Thomas., 15 juin 1650; MC/ET/XXIII/287
      acte de vente; Matharel, Marie; Mandet, Thomas
    - Convention. DURATS (de), Jeanne. LAMET (de), Antoine-François., 16 juin 1650; MC/ET/XXIII/287
      convention; Durats, Jeanne de; Lamet, Antoine François de
    - Transaction. DURATS (de), Jeanne. LAMET (de), Antoine-François., 16 juin 1650; MC/ET/XXIII/287
      accord; Durats, Jeanne de; Lamet, Antoine de
    - Bail. HERBINO, Jean. CAROUGET, Simon., 17 juin 1650; MC/ET/XXIII/287
      bail; Herbino, Jean; Carouget, Simon
    - Titre nouvel. LESTANG (de), Louis. TRINQUAND, Claude., 18 juin 1650; MC/ET/XXIII/287
      titre nouvel; Lestang (de), Louis; Trinquand, Claude
    - Continuation de réméré. BOURDOM, Jacques. TARGAS, Pierre., 18 juin 1650; MC/ET/XXIII/287
      acte de vente; Bourdom, Jacques; Targas, Pierre
    - Obligation. GANERON, Jean. GANERON, Nicolas., 20 juin 1650; MC/ET/XXIII/287
      obligation; Ganeron, Jean; Ganeron, Nicolas
    - Mariage. LEMESTAIS, Richard. GRAZEUL, Claude., 20 juin 1650; MC/ET/XXIII/287
      contrat de mariage; Lemestais, Richard; Grazeul, Claude
    - Déclaration. AVELINE, Artus-René., 20 juin 1650; MC/ET/XXIII/287
      déclaration; Aveline, Artus-René
    - Vente. MANDET, Gilles. MANDET, Thomas., 20 juin 1650; MC/ET/XXIII/287
      acte de vente; Mandet, Gilles; Mandet, Thomas
    - Vente. POUPY, Robert. QUATREMBAL, André., 21 juin 1650; MC/ET/XXIII/287
      acte de vente; Poupy, Robert; Quatrembal, André
    - Quittance. FLORETTE (de), Renée. LEBON, Marguerite., 21 juin 1650; MC/ET/XXIII/287
      quittance; Lebon, Marguerite; Florette, Renée de
    - Rétrocession. LEJAY, Brice. LEBANIER, Nicolas., 22 juin 1650; MC/ET/XXIII/287
      cession; Lejay, Brice; Lebanier, Nicolas
    - Consentement. VERVIER, Louis. DEROUMILLAT, Jean., 22 juin 1650; MC/ET/XXIII/287
      ratification; Vervier, Louis; Deroumillat, Jean
    - Compromis. BOUTET, Julien. BOUTET, Robert. ROBIN, Pierre., 25 juin 1650; MC/ET/XXIII/287
      accord; Boutet, Julien; Boutet, Robert; Robin, Pierre
    - Vente. PERRET, Colombe. DUFOURT, Nicolas., 26 juin 1650; MC/ET/XXIII/287
      acte de vente; Perret, Colombe; Dufourt, Nicolas
    - Obligation. PHILON, Jean. LEBLANC, Gilles., 27 juin 1650; MC/ET/XXIII/287
      obligation; Philon, Jean; Leblanc, Gilles
    - Indemnité. LESONGEUX, René. VOYSIN, Claude., 28 juin 1650; MC/ET/XXIII/287
      indemnité; Lesongeux, René; Voysin, Claude
    - Cautionnement. VOYSIN, Claude. TOUTAULT, Louis., 28 juin 1650; MC/ET/XXIII/287
      cautionnement; Voysin, Claude; Toutault, Louis
    - Sommation. LA FAYETTE (de), François. BEAUMONT (de), Gratien., 1er juillet 1650; MC/ET/XXIII/287
      La Fayette, François de; Beaumont, Gratien de
    - Compte-Quittance. ROCHIN, Philippe. HYNAULT, Robert. DUVAL, Martial., 1er juillet 1650; MC/ET/XXIII/287
      compte; quittance; Rochin, Philippe; Hynault, Robert; Duval, Martial
    - Bail. LEJAY, Henri-Antoine. GONOT, René., 2 juillet 1650; MC/ET/XXIII/287
      bail; Lejay, Henri-Antoine; Gonot, René
    - Bail. BLAVETTE, Jérôme. CHARPENTIER, Toussaint., 3 juillet 1650; MC/ET/XXIII/287
      bail; Blavette, Jérôme; Charpentier, Toussaint
    - Obligation. BIVILLE (de), Léonard. PAILLOT, Nicolas., 5 juillet 1650; MC/ET/XXIII/287
      obligation; Biville, Léonard de; Paillot, Nicolas
    - Obligation. COUSIN, François. FAVIER, Girault., 5 juillet 1650; MC/ET/XXIII/287
      obligation; Cousin, François; Favier, Girault
    - Transport. SOURDRILLE, Jacques. LEMASSON, Jean., 7 juillet 1650; MC/ET/XXIII/287
      cession; Sourdrille, Jacques; Lemasson, Jean
    - Certificat. MARTIN, Christophe., 7 juillet 1650; MC/ET/XXIII/287
      certificat; Martin, Christophe
    - Décharge. ANDIGNE (d'), Gilles. SOURDRILLE, Jacques., 8 juillet 1650; MC/ET/XXIII/287
      décharge; Andigne, Gilles d'; Sourdrille, Jacques
    - Quittance. SOURDRILLE, Jacques. ANDIGNE (d'), Gilles., 8 juillet 1650; MC/ET/XXIII/287
      quittance; Sourdrille, Jacques; Andigne, Gilles d'
    - Mariage. RANDON (de), Jean. MARTINE, Antoinette., 9 juillet 1650; MC/ET/XXIII/287
      contrat de mariage; Randon (de), Jean; Martine, Antoinette
    - Transaction. PAGET, Jean. LECHAUVE, Catherine., 12 juillet 1650; MC/ET/XXIII/287
      accord; Paget, Jean; Lechauve, Catherine
    - Bail. Secrétaires du roi. CLOUSTIER, Jean., 13 juillet 1650; MC/ET/XXIII/287
      bail; Secrétaires Du Roi,; Cloustier, Jean
    - Obligation. FAYAU (de), Jean. TERRIERE, René., 14 juillet 1650; MC/ET/XXIII/287
      obligation; Fayau, Jean de; Terriere, René
    - Quittance. BLAISE, Thomas. GRINEAU, Georges. REZE, Sébastienne., 15 juillet 1650; MC/ET/XXIII/287
      quittance; Blaise, Thomas; Grineau, Georges; Reze, Sébastienne
    - Fondation. LEROUX, Jean. LEROUX, Marie., 15 juillet 1650; MC/ET/XXIII/287
      fondation pieuse; Leroux, Jean; Leroux, Marie
    - Fondation. LEROUX, Jean. LEROUX, Marie., 17 juillet 1650; MC/ET/XXIII/287
    - Bail. MARTEAU, Elisabeth. LEVIMONT, Claude., 17 juillet 1650; MC/ET/XXIII/287
      bail; Marteau, Elisabeth; Levimont, Claude
    - Titre nouvel. LALANDE (de), Girard. GOUTZ (de), Jean., 17 juillet 1650; MC/ET/XXIII/287
      titre nouvel; Lalande, Girard de; Goutz, Jean de
    - Vente. CORDEY (de), Guillaume. GRAINDORGE (de), Robert., 18 juillet 1650; MC/ET/XXIII/287
      acte de vente; Cordey, Guillaume de; Graindorge, Robert de
    - Convention. AUBERT, Claude. GISSEY, Jean., 21 juillet 1650; MC/ET/XXIII/287
      convention; Aubert, Claude; Gissey, Jean
    - Bail. DUFRESNE, François. LEGROS, Thomas., 22 juillet 1650; MC/ET/XXIII/287
      bail; Dufresne, François; Legros, Thomas
    - Bail. DUFRESNE, François. LEQUAYEUX, André., 22 juillet 1650; MC/ET/XXIII/287
      bail; Dufresne, François; Lequayeux, André
    - Mariage. DAVY, René. ALLEGRIN, Marie-Madeleine., 23 juillet 1650; MC/ET/XXIII/287
      contrat de mariage; Davy, René; Allegrin, Marie-Madeleine
    - Apprentissage, savetier. MARTIN, Charles. COCHY, Nicolas., 23 juillet 1650; MC/ET/XXIII/287
      contrat d'apprentissage; Martin, Charles; Cochy, Nicolas
    - Compte. DURATS (de), Jeanne. LAMET (de), Antoine. BIZOT, Jean., 24 juillet 1650; MC/ET/XXIII/287
      compte; Durats, Jeanne de; Lamet, Antoine de; Bizot, Jean
    - Vente. CHAMPRONT (de), Jean. LOUVEL, André., 25 juillet 1650; MC/ET/XXIII/287
      acte de vente; Champront, Jean de; Louvel, André
    - Échange. CHAMPRONT (de), Jean. MANDET, Gilles., 25 juillet 1650; MC/ET/XXIII/287
      échange; Champront, Jean de; Mandet, Gilles
    - Quittance. Monastère de la Conception, Lagny. GUILLOYS, François., 29 juillet 1650; MC/ET/XXIII/287
      quittance; Monastère de La Conception; Guilloys, François
    - Constitution. GUILLOYS, François. GAYANT, Louis., 29 juillet 1650; MC/ET/XXIII/287
      constitution de rente; Guilloys, François; Gayant, Louis
    - Quittance. TARGER, Pierre. GUILLOYS, François., 30 juillet 1650; MC/ET/XXIII/287
      quittance; Targer, Pierre; Guilloys, François
    - Obligation. VINCIER, Léonard. ROUSSEAU, Louis., 31 juillet 1650; MC/ET/XXIII/287
      obligation; Vincier, Léonard; Rousseau, Louis
    - Obligation. DONON (de), François. LEMARQUANT, Esprit., 1er août 1650; MC/ET/XXIII/287
      obligation; Lemarquant, Esprit; Donon, François de
    - Indemnité. FOUQUET, Jean. FOUQUET, Etienne., 2 août 1650; MC/ET/XXIII/287
      indemnité; Fouquet, Jean; Fouquet, Etienne
    - Constitution. DOUBLET, Jean. LEBON, Louise. BATAILLART, François., 3 août 1650; MC/ET/XXIII/287
      constitution de rente; Doublet, Jean; Lebon, Louise; Bataillart, François
    - Quittance. DESPREZ, Jacques. LECOURT, Charles., 4 août 1650; MC/ET/XXIII/287
      quittance; Desprez, Jacques; Lecourt, Charles
    - Procuration. CHENEVIX (de), Anne., 5 août 1650; MC/ET/XXIII/287
      procuration; Chenevix, Anne de
    - Quittance. VIERCY (de), Jacques. MIGET (de), Françoise., 5 août 1650; MC/ET/XXIII/287
      quittance; Viercy (de), Jacques; Miget (de), Françoise
    - Apprentissage, marchand libraire. LOCHART, Sébastien. TALON, Pierre., 6 août 1650; MC/ET/XXIII/287
      contrat d'apprentissage; Lochart, Sébastien; Talon, Pierre
    - Compromis. BELLOCIER, Françoise. HELLAULT, Marin., 8 août 1650; MC/ET/XXIII/287
      accord; Bellocier, Françoise; Hellault, Marin
    - Obligation. DELAMARE, Jean. BATAILLART, François., 11 août 1650; MC/ET/XXIII/287
      obligation; Delamare, Jean; Bataillart, François
    - Transaction. Jésuites d', Eu. GARNYER, Guillaume., 12 août 1650; MC/ET/XXIII/287
      accord; Garnyer, Guillaume
    - Obligation. VEUILLE, André. CAUSSE, Antoine., 13 août 1650; MC/ET/XXIII/287
      obligation; Veuille, André; Causse, Antoine
    - Vente. LENAIN, David. MOUNIN, Marie., 16 août 1650; MC/ET/XXIII/287
      acte de vente; Lenain, David; Mounin, Marie
    - Compte. CAILLEU, Nicolas. PIERRE, Nicolas., 16 août 1650; MC/ET/XXIII/287
      compte; Cailleu, Nicolas; Pierre, Nicolas
    - Transport. CHOISEUL (de), Louis. CHOISEUL (de), Claude. VOLLANT, Guy., 17 août 1650; MC/ET/XXIII/287
      cession; Vollant, Guy; Choiseul, Claude de; Choiseul, Louis de
    - Procuration. REBOT (de), Hector. CHABASSE, Antoine., 19 août 1650; MC/ET/XXIII/287
      procuration; Rebot (de), Hector; Chabasse, Antoine
    - Traité de charge, premier valet de chambre du duc d'Orléans. LANGLOIS, André. DUFRESNE, François., 23 août 1650; MC/ET/XXIII/287
      traité; Langlois, André; Dufresne, François
    - Reconnaissance. FUZEE (de), Guillaume. TERRIERE, René., 29 août 1650; MC/ET/XXIII/287
      reconnaissance; Fuzee, Guillaume de; Terriere, René
    - Obligation. POIS (de), François. DURDET, Jean., 1er septembre 1650; MC/ET/XXIII/287
      obligation; Pois (de), François; Durdet, Jean
    - Apprentissage, maître boulanger. MOROT, Marin. PRIEUR, Jacques., 1er septembre 1650; MC/ET/XXIII/287
      contrat d'apprentissage; Morot, Marin; Prieur, Jacques
    - Bail. GRELAND, Lazare. BOURRET, Vital., 1er septembre 1650; MC/ET/XXIII/287
      bail; Greland, Lazare; Bourret, Vital
    - Protestation. Abbaye, Saint-Martin de Laon., 1er septembre 1650; MC/ET/XXIII/287
      protêt; Laon (Aisne)
    - Inventaire après décès REGNAUDIN, Nicolas., 3 septembre 1650; MC/ET/XXIII/287
      inventaire après décès; Regnaudin, Nicolas
    - Bail. CHEVALLERIE, Suzanne. TETEREL, Olivier., 3 septembre 1650; MC/ET/XXIII/287
      bail; Chevallerie, Suzanne; Teterel, Olivier
    - Bail. POULLAIN, Robert. CHOISY (de), Jean., 3 septembre 1650; MC/ET/XXIII/287
      bail; Poullain, Robert; Choisy, Jean de
    - Mariage. DEBURE, Pierre. BUCAMPS (de), Antoinette., 4 septembre 1650; MC/ET/XXIII/287
      contrat de mariage; Debure, Pierre; Bucamps, Antoinette de
    - Bail. MIDORGE, Pierre. DAGORY, Louis., 5 septembre 1650; MC/ET/XXIII/287
      bail; Midorge, Pierre; Dagory, Louis
    - Consentement. LECHAUVE, Catherine. PAGET, Jean., 5 septembre 1650; MC/ET/XXIII/287
      ratification; Lechauve, Catherine; Paget, Jean
    - Constitution. BECHET, Nicolas. DALENIE, Martin., 6 septembre 1650; MC/ET/XXIII/287
      constitution de rente; Bechet, Nicolas; Dalenie, Martin
    - Indemnité. GARNIER, Françoise. LAHIAGUE (de), Antoine., 7 septembre 1650; MC/ET/XXIII/287
      indemnité; Garnier, Françoise; Lahiague (de), Antoine
    - Procuration. LAGARDETTE (de), Robert., 9 septembre 1650; MC/ET/XXIII/287
      procuration; Lagardette (de), Robert
    - Transport. COCHEREL (de), Charles. LACHASTRE (de), Michel., 9 septembre 1650; MC/ET/XXIII/287
      cession; Cocherel, Charles de; Lachastre, Michel de
    - Transaction. CIMIELLI, Scipion, procureur du cardinal d' Este. Archevêque de Sens., 9 septembre 1650; MC/ET/XXIII/287
      accord; Cimielli, Scipion; Archevêque de Sens
    - Transaction. CIMIELLI, Scipion, procureur du cardinal d', Este. Archevêque de Sens., 9 septembre 1650; MC/ET/XXIII/287
    - Mainlevée. CIMIELLI, Scipion, procureur du cardinal d', Este., 9 septembre 1650; MC/ET/XXIII/287
      mainlevée; Cimielli, Scipion
    - Déclaration. LAGARDETTE (de), Robert. GARNIER, Françoise., 9 septembre 1650; MC/ET/XXIII/287
      déclaration; Lagardette, Robert de; Garnier, Françoise
    - Testament. JACQUEMAIN, Marcelle., 13 septembre 1650; MC/ET/XXIII/287
      testament; Jacquemain, Marcelle
    - Partage des biens de BELET, Guillaume MOREL, Marguerite., 15 septembre 1650; MC/ET/XXIII/287
      partage; Belet, Guillaume; Morel, Marguerite
    - Bail. MIDORGE, Pierre. MAYERAT TURQUET (de), Louis., 15 septembre 1650; MC/ET/XXIII/287
      bail; Midorge, Pierre; Mayerat Turquet (de), Louis
    - Quittance. DUPESCHE, Louise. CHOISEUL (de), Gilbert., 15 septembre 1650; MC/ET/XXIII/287
      quittance; Dupesche, Louise; Choiseul, Gilbert de
    - Transport. GIRARD, Pierre. LAROCHE (de), Guillaume., 16 septembre 1650; MC/ET/XXIII/287
    - Constitution. MAYNARD, Françoise. CHAULNES (de), Françoise., 16 septembre 1650; MC/ET/XXIII/287
      constitution de rente; Maynard, Françoise; Chaulnes, Françoise de
    - Bail. Secrétaires du roi. CLEMENT, François., 16 septembre 1650; MC/ET/XXIII/287
      bail; Secrétaires Du Roi,; Clement, François
    - Donation. GARNIER, Françoise., 16 septembre 1650; MC/ET/XXIII/287
      donation; Garnier, Françoise
    - Quittance. HATON, Pierre. CORDIER, François., 16 septembre 1650; MC/ET/XXIII/287
      quittance; Haton, Pierre; Cordier, François
    - Constitution. MAYNARD, Françoise. SEIGNEROLLE (de), François., 17 septembre 1650; MC/ET/XXIII/287
      constitution de rente; Maynard, Françoise; Seignerolle (de), François
    - Testament. FERRAND, Madeleine., 19 septembre 1650; MC/ET/XXIII/287
      testament; Ferrand, Madeleine
    - Bail. ROUSSEAU, Louis. MIGNOT, Louis., 20 septembre 1650; MC/ET/XXIII/287
      bail; Rousseau, Louis; Mignot, Louis
    - Transport. FOUQUE, Yves. RAGOT, Christophe., 21 septembre 1650; MC/ET/XXIII/287
      cession; Fouque, Yves; Ragot, Christophe
    - Procuration. POUPARDON, Guillaume., 22 septembre 1650; MC/ET/XXIII/287
      procuration; Poupardon, Guillaume
    - Procuration. LOUANS (de), Bernard., 23 septembre 1650; MC/ET/XXIII/287
      procuration; Louans (de), Bernard
    - Transaction. LEPANNETIER, François. TUANDET, Jean., 23 septembre 1650; MC/ET/XXIII/287
      accord; Lepannetier, François; Tuandet, Jean
    - Vente. AUXY de MONCEAUX (d'), Louis. ROUSSEAU, Jacques., 24 septembre 1650; MC/ET/XXIII/287
      acte de vente; Auxy de Monceaux, Louis d'; Rousseau, Jacques
    - Bail. VART (de), Louis. TALLANDIER, Antoine., 24 septembre 1650; MC/ET/XXIII/287
      bail; Vart (de), Louis; Tallandier, Antoine
    - Mariage. BASTIER, Jean. ARMANT, Aubine., 24 septembre 1650; MC/ET/XXIII/287
      contrat de mariage; Bastier, Jean; Armant, Aubine
    - Indemnité. VOLLANT, Mathieu. AUXY de MONCEAUX (d'), Louis., 24 septembre 1650; MC/ET/XXIII/287
      indemnité; Vollant, Mathieu; Auxy de Monceaux, Louis d'
    - Vente. AUXY de MONCEAUX (d'), Louis. ROUSSEAU, Jacques., 24 septembre 1650; MC/ET/XXIII/287
    - Constitution. AUXY de MONCEAUX (d'), Louis. VOLLANT, Mathieu., 25 septembre 1650; MC/ET/XXIII/287
      constitution de rente; Auxy de Monceaux, Louis d'; Vollant, Mathieu
    - Obligation. AUXY de MONCEAUX (d'), Louis. VOLLANT, Mathieu., 26 septembre 1650; MC/ET/XXIII/287
      obligation; Auxy de Monceaux, Louis d'; Vollant, Mathieu
    - Obligation. LAVYE (de), Mathieu. THOUBEAU, Charon. LECHAUVE, Catherine., 27 septembre 1650; MC/ET/XXIII/287
      obligation; Lavye (de), Mathieu; Thoubeau, Charon; Lechauve, Catherine
    - Vente. DREUX, Anne. COURTOIS, Alexandre., 28 septembre 1650; MC/ET/XXIII/287
      acte de vente; Dreux, Anne; Courtois, Alexandre
    - Apprentissage, couturière. LEVASSEUR, Marguerite. DORE, Jeanne., 29 septembre 1650; MC/ET/XXIII/287
      contrat d'apprentissage; Levasseur, Marguerite; Dore, Jeanne
    - Révocation. THIBAULT, Nicolas., 30 septembre 1650; MC/ET/XXIII/287
      renonciation; Thibault, Nicolas
    - Bail. BITERNE, Marie. MIDORGE, Pierre., 30 septembre 1650; MC/ET/XXIII/287
      bail; Biterne, Marie; Midorge, Pierre
    - Obligation. GANNERON, Jean. GANNERON, Nicolas., 1er octobre 1650; MC/ET/XXIII/287
      obligation; Ganneron, Jean; Ganneron, Nicolas
    - Désistement. GIRARD, Pierre. GIRARD, Pierre., 1er octobre 1650; MC/ET/XXIII/287
      renonciation; Girard, Pierre; Girard, Pierre
    - Obligation. TACHER, Pierre. CHAUVEAU, Hardouin., 3 octobre 1650; MC/ET/XXIII/287
      obligation; Tacher, Pierre; Chauveau, Hardouin
    - Transport. BUFFET, Eloi. CHEREAU, Alexandre., 4 octobre 1650; MC/ET/XXIII/287
      cession; Buffet, Eloi; Chereau, Alexandre
    - Vente. GRAINDORGE (de), Robert. FLORETTE (de), Renée., 5 octobre 1650; MC/ET/XXIII/287
      acte de vente; Graindorge, Robert de; Florette, Renée de
    - Constitution. GRAINDORGE (de), Robert. FLORETTE (de), Renée., 5 octobre 1650; MC/ET/XXIII/287
      constitution de rente; Graindorge, Robert de; Florette, Renée de
    - Obligation. BARBESIERES (de), Charles. BARBESIERES (de), Madeleine., 5 octobre 1650; MC/ET/XXIII/287
      obligation; Barbesieres, Madeleine de; Barbesieres, Charles de
    - Transaction. FONLEBON (de), Charlotte. BARBESIERES (de), Charles., 5 octobre 1650; MC/ET/XXIII/287
      accord; Fonlebon, Charlotte de; Barbesieres, Charles de
    - Indemnité. BARBESIERES (de), Charles. ROUSSEAU, Regnault., 5 octobre 1650; MC/ET/XXIII/287
      indemnité; Rousseau, Regnault; Barbesieres, Charles de
    - Donation. BARBESIERES (de), Charles. FONLEBON (de), Charlotte., 5 octobre 1650; MC/ET/XXIII/287
      donation; Barbesieres, Charles de; Fonlebon, Charlotte de
    - Déclaration. FONLEBON (de), Charlotte. BARBESIERES (de), Charles., 5 octobre 1650; MC/ET/XXIII/287
      déclaration; Fonlebon, Charlotte de; Barbesieres, Charles de
    - Quittance. LEGRAND, Jacques. GRAINDORGE (de), Robert., 8 octobre 1650; MC/ET/XXIII/287
      quittance; Legrand, Jacques; Graindorge, Robert de
    - Obligation. DUPONT, Laurent. DUPONT, François. MOROT, Jacqueline., 8 octobre 1650; MC/ET/XXIII/287
      obligation; Dupont, Laurent; Dupont, François; Morot, Jacqueline
    - Obligation. BARRILLON, Charles. CHASTELLAIN, Guillaume., 10 octobre 1650; MC/ET/XXIII/287
      obligation; Barrillon, Charles; Chastellain, Guillaume
    - Bail. CAMPDOMERC (de), Jérémie. MORET, Guillemette., 10 octobre 1650; MC/ET/XXIII/287
      bail; Moret, Guillemette; Campdomer, Jérémie de
    - Compte. GRAINDORGE (de), Robert. CRAMOISY (de), Claude., 10 octobre 1650; MC/ET/XXIII/287
      compte; Graindorge, Robert de; Cramoisy, Claude de
    - Procuration ad resignandum. TREGOUIN (de), Guillaume., 14 octobre 1650; MC/ET/XXIII/287
      Tregouin (de), Guillaume
    - Vente. DERIVIERE, Pierre. LEDOUX, Claude., 15 octobre 1650; MC/ET/XXIII/287
      acte de vente; Deriviere, Pierre; Ledoux, Claude
    - Bail. DANTY, Jacques. DUGAST, Jacques., 15 octobre 1650; MC/ET/XXIII/287
      bail; Danty, Jacques; Dugast, Jacques
    - Compromis. PHELIPPE, Guillaume. HASLE, Jacques., 15 octobre 1650; MC/ET/XXIII/287
      accord; Phelippe, Guillaume; Hasle, Jacques
    - Contre-lettre. LEDOUX, Claude. DERIVIERE, Pierre., 15 octobre 1650; MC/ET/XXIII/287
      convention; renonciation; Ledoux, Claude; Deriviere, Pierre
    - Procuration. LEDOUX, Claude., 15 octobre 1650; MC/ET/XXIII/287
      procuration; Ledoux, Claude
    - Obligation. LEGROS, Charles. CHASTELLAIN, Guillaume., 17 octobre 1650; MC/ET/XXIII/287
      obligation; Legros, Charles; Chastellain, Guillaume
    - Obligation. OLLIVIER, Jean. MORET, Jacqueline., 17 octobre 1650; MC/ET/XXIII/287
      obligation; Ollivier, Jean; Moret, Jacqueline
    - Bail. DUVAL, Martial. BREANT, Espérance., 18 octobre 1650; MC/ET/XXIII/287
      bail; Duval, Martial; Breant, Espérance
    - Obligation. NINTRAT, Etienne. BORRE, Jacques., 20 octobre 1650; MC/ET/XXIII/287
      obligation; Nintrat, Etienne; Borre, Jacques
    - Obligation. RICHARD, Claude. CHABRU, Antoine., 22 octobre 1650; MC/ET/XXIII/287
      obligation; Richard, Claude; Chabru, Antoine
    - Testament. DUFOUR, Isaac., 22 octobre 1650; MC/ET/XXIII/287
      testament; Dufour, Isaac
    - Inventaire après décès. DEBIES, Noël., 22 octobre 1650; MC/ET/XXIII/287
      inventaire après décès; Debies, Noël
    - Substitution. CIMIELLI, Scipion., 24 octobre 1650; MC/ET/XXIII/287
      substitution; Cimielli, Scipion
    - Partage. GRAINDORGE (de), Robert. HAUTIN, Jacques., 25 octobre 1650; MC/ET/XXIII/287
      partage; Hautin, Jacques; Graindorge, Robert de
    - Constitution. GRAINDORGE (de), Robert. FLORETTE (de), Renée., 25 octobre 1650; MC/ET/XXIII/287
    - Liquidation. BROUSSEL (de), Pierre., 25 octobre 1650; MC/ET/XXIII/287
      liquidation; Broussel, Pierre de
    - Quittance. GARNIER, Françoise. JOUVENOT, Hippolyte., 25 octobre 1650; MC/ET/XXIII/287
      quittance; Garnier, Françoise; Jouvenot, Hippolyte
    - Quittance. BROUSSEL (de), Pierre. GRAINDORGE (de), Robert., 25 octobre 1650; MC/ET/XXIII/287
      quittance; Broussel, Pierre de; Graindorge, Robert de
    - Inventaire après décès BIOCHE, Marguerite., 26 octobre 1650; MC/ET/XXIII/287
      inventaire après décès; Bioche, Marguerite
    - Compte. GIRARD, Gilles. PREVOST, Roch., 26 octobre 1650; MC/ET/XXIII/287
      compte; Girard, Gilles; Prevost, Roch
    - Convention. GRAINDORGE (de), Robert. CRAMOISY (de), Claude., 27 octobre 1650; MC/ET/XXIII/287
      convention; Graindorge, Robert de; Cramoisy, Claude de
    - Obligation. BUSSEROLLES (de), François. COLLIBERT, Thomas., 30 octobre 1650; MC/ET/XXIII/287
      obligation; Busserolles, François de; Collibert, Thomas
    - Bail. HERBINOT, Jean. CHOUANNE, Mathurin., 30 octobre 1650; MC/ET/XXIII/287
      bail; Herbinot, Jean; Chouanne, Mathurin
    - Quittance. MOLLET, Marie. SAINT-GABRIEL (de)., 31 octobre 1650; MC/ET/XXIII/287
      quittance; Mollet, Marie; Saint-Gabriel (de) ,
    - Vente. BROSSAMAIN (de), Charles. GUEAU, Philippe., 4 novembre 1650; MC/ET/XXIII/287
      acte de vente; Brossamain, Charles de; Gueau, Philippe
    - Apprentissage, maître serrurier. LHOMMES, Jacques. BERTIN, Pierre., 4 novembre 1650; MC/ET/XXIII/287
      contrat d'apprentissage; Lhommes, Jacques; Bertin, Pierre